【裁判字號】    95,聲,2088
【裁判日期】    951025
【裁判案由】    聲請沒入保證金
【裁判全文】
臺灣臺北地方法院刑事裁定              95年度聲字第2088號
聲  請  人  臺灣臺北地方法院檢察署檢察官
具  保  人
即  被  告  甲○○
上列聲請人因被告甲○○違反動產擔保交易法案件，以被告逃匿
未到案執行，聲請沒入保證金（95年度執聲沒字第359號），本
院裁定如下：
    主  文
聲請駁回。
    理  由
一、聲請意旨略以：上列被告甲○○因違反動產擔保交易法案件
    ，經臺灣臺北地方法院檢察署檢察官指定保證金額新臺幣（
    下同）1萬元，經被告出具現金保證後釋放，茲因該被告逃
    匿，爰聲請裁定沒入該保證金。
二、按受死刑、徒刑或拘役之諭知，而未經羈押者，檢察官於執
    行時，應傳喚之，傳喚不到者，應行拘提。前項受刑人，得
    依第七十六條第一款及第二款之規定，逕行拘提，及依第八
    十四條之規定通緝之；又具保之被告逃匿者，應命具保人繳
    納指定之保證金額，並沒入之。不繳納者，強制執行。保證
    金已繳納者，沒入之，刑事訴訟法第469條、第118條第1項
    分別定有明文。是應受執行之被告經合法傳喚、拘提，無正
    當理由拒不到案執行者，始得據以認定其已逃匿，而依上揭
    規定沒入具保人繳納之保證金；倘執行命令或通知未向被告
    為合法送達者，即難逕沒入具保人繳納之保證金，因此，法
    院裁定沒入具保人繳納之保證金者，應以被告在逃匿中為其
    要件。經查，被告因違反動產擔保交易法案件，經臺灣臺北
    地方法院檢察署檢察官指定保證金額1萬元，由被告自行繳
    納現金後釋放，而該案件經本院以95年簡字第1895號簡易判
    決，判處拘役30日，如易科罰金以銀元300元折算1日，於民
    國95年7月24日確定，嗣經移送執行等情，有刑事保證金收
    據、臺灣高等法院被告前案紀錄表及在監在押全國紀錄表等
    附卷可稽。而本件經聲請人指定被告應於95年9月12日上午
    10 時到案執行，並就被告之戶籍址即花蓮縣吉安鄉○○村
    ○○○街96號，及被告自保時於保證金收據上陳報之現住址
    即花蓮縣吉安鄉○○○街36號，暨聲請人主張之現住址即臺
    北市○○區○○路195號5樓等分別通知，然被告並未到案等
    節，固有各該送達證書在卷足憑。惟依卷附之拘提報告書，
    聲請人僅就被告上開之戶籍址，及其中之一現住址（即永吉
    路）進行拘提，並未就被告前揭自保時所陳報之現住址為之
    ，是本件被告並未經過合法拘提，自難逕認被告有逃匿之事
    實，揆諸前揭規定及說明，本件聲請人聲請沒入被告所繳納
    之保證金，尚有未合，應予駁回。
三、據上論斷，依刑事訴訟法第220條，裁定如主文。
中    華    民    國    95    年    10    月    25    日
                    刑事第七庭  法  官  許泰誠
以上正本證明與原本無異
如不服本裁定應於送達後5日內向本院提出抗告狀
                                書記官  劉麗英
中    華    民    國    95    年    10    月    25    日


司法院資訊處製作；財團法人民間司法改革基金會備份。
